【裁判字號】    97,台上,6450
【裁判日期】    971211
【裁判案由】    違反毒品危害防制條例
【裁判全文】
最高法院刑事判決            九十七年度台上字第六四五０號
上  訴  人  甲○○
上列上訴人因違反毒品危害防制條例案件，不服台灣高等法院中
華民國九十七年九月三十日第二審判決（九十七年度上訴字第三
四四八號；起訴案號：台灣士林地方法院檢察署九十六年度毒偵
字第二七六一、二七六八號），提起上訴，本院判決如下：
    主  文
上訴駁回。
    理  由
按刑事訴訟法第三百七十七條規定，上訴於第三審法院，非以判
決違背法令為理由，不得為之。是提起第三審上訴，應以原判決
違背法令為理由，係屬法定要件。如果上訴理由書狀並未依據卷
內訴訟資料，具體指摘原判決不適用何種法則或如何適用不當，
或所指摘原判決違法情事，顯與法律規定得為第三審上訴理由之
違法情形，不相適合時，均應認其上訴為違背法律上之程式，予
以駁回。本件上訴人甲○○上訴意旨略稱：伊於原審已經主張係
同時施用第一級及第二級毒品，屬想像競合犯，應僅從一重論以
施用第一級毒品罪，原審竟不詳加調查上訴人是否確將二種毒品
混合成粉末，而置入香點燃後吸食，逕行駁回上訴人之第二審
上訴，維持第一審論以施用第一級毒品一罪，施用第二級毒品二
罪之判決，實有證據調查職責未盡之違法云云。惟查：所謂應於
審判期日調查之證據，係指與待證事實有重大關係，客觀上認為
應予調查，為認定事實、適用法律之基礎者而言。倘事實已臻明
確，自毋庸為無益之調查，亦無未盡證據調查職責之違法可言。
本件原判決係引用第一審判決，以上訴人在第一審時自白分別在
不同時、地施用第一級毒品海洛因與第二級毒品甲基安非他命，
並有檢出相差懸殊閾值之尿液「濫用藥物檢驗報告」（按安非他
命濃度七九八０ng／ml；甲基安非他命濃度五九二二０ng／ml；
嗎啡濃度六八四ng／ml），認定上訴人係先後犯不同等級之施用
毒品罪，原判決更補充指明上訴人在第一審中即坦稱甲基安非他
命係置在吸食器內吸用，足見翻言置入香吸食，要無可採，事
證明確。上訴意旨徒憑己意而為指摘，且猶為單純之事實爭執，
殊難認為適法之第三審上訴理由。依上說明，應認本件關於施用
第一級毒品罪部分之上訴為不合法律上之程式，予以駁回。而關
於施用第二級毒品罪部分，核屬刑事訴訟法第三百七十六條第一
款所列最重本刑為三年以下有期徒刑之罪之案件，依該條規定，
其經第二審判決者，不得上訴於第三審法院，竟仍提起，於法不
合，亦應駁回。
據上論結，應依刑事訴訟法第三百九十五條前段，判決如主文。
中    華    民    國  九十七  年   十二   月   十一   日
                      最高法院刑事第十一庭
                          審判長法官  花  滿  堂
                                法官  黃  正  興
                                法官  陳  東  誥
                                法官  林  錦  芳
                                法官  洪  昌  宏
      本件正本證明與原本無異
                                      書  記  官
中    華    民    國  九十七  年   十二   月   十五   日
                                                      K


司法院資訊處製作；財團法人民間司法改革基金會備份。
